【裁判字號】    98,訴,2564
【裁判日期】    980911
【裁判案由】    違反槍砲彈藥刀械管制條例
【裁判全文】
臺灣臺中地方法院刑事判決              98年度訴字第2564號
公  訴  人  臺灣臺中地方法院檢察署檢察官
被      告  乙○○
                    （另案於臺灣臺中監獄臺中分監執行中）
指定辯護人  本院公設辯護人甲○○
上列被告因違反槍砲彈藥刀械管制條例案件，經檢察官提起公訴
（98年度偵字第11485號），本院判決如下：
    主  文
乙○○未經許可持有可發射子彈具有殺傷力之改造手槍，累犯，
處有期徒刑年肆月，併科罰金新臺幣陸萬元，罰金如易服勞役
，以新臺幣壹仟元折算壹日。扣案仿BERETTA廠M9型半自動手槍
製造之改造手槍壹枝（槍枝管制編號0000000000號）、具殺傷力
由金屬彈殼組合直徑8.9±0.5mm金屬彈頭而成之非制式子彈柒顆
，均沒收。
    犯罪事實
一、乙○○前因違反槍砲彈藥刀械管制條例案件，經臺灣彰化地
    方法院以92年度訴字第1190號判處有期徒刑10月，並經臺灣
    高等法院臺中分院以93年度上訴字第803號駁回上訴確定；
    嗣又因持有毒品案件，經臺灣彰化地方法院以93年度易字第
    569號判處有期徒刑6月確定，再因施用毒品案件，分別經臺
    灣彰化地方法院以93年度易字第744號判處有期徒刑7月確定
    ，及經臺灣雲林地方法院以94年度訴字第757號分別判處有
    期徒刑9月、10月，並定應執行有期徒刑1年5月確定，復因
    違反槍砲彈藥刀械管制條例案件，經臺灣彰化地方法院以94
    年度訴字第219號判處有期徒刑1年2月確定，前開各案件嗣
    經減刑後，由臺灣雲林地方法院以96年度聲減字第1762號裁
    定定其應執行有期徒刑1年5月確定，經入監執行後，於民國
    96年8月15日因縮短刑期假釋出監（因再執行拘役50日及易
    服勞役61日，至96年10月9日始因改繳罰金而出監），迄97
    年4月6日因假釋付保護管束期滿，假釋未經撤銷而視為執行
    完畢。詎猶不知悔改，明知具有殺傷力之各式槍砲、彈藥，
    依槍砲彈藥刀械管制條例第4條第1項第1、2款及同法第5條
    之規定，未經中央主管機關許可，不得非法持有，於98年5
    月3日晚上8時許，前往彰化縣大村鄉○○路102巷80號空屋
    內，見該處有不詳姓名年籍之人所棄置，由仿BERETTA廠M9
    型半自動手槍製造之槍枝，換裝土造金屬槍管及土造金屬槍
    機而成之具殺傷力改造手槍1枝（槍枝管制編號0000000000
    號）及由金屬彈殼組合直徑8.9±0.5mm金屬彈頭而成之具殺
    傷力非制式子彈11顆（查獲後經試射4顆鑑驗），因思及與
    人有所糾紛，為防身需要，乃將上開槍、彈據為己有而持有
    之。嗣經警於98年5月4日晚上11時15分許，在臺中市○○街
    225巷口，攔查乙○○所駕駛之自用小客車時，乙○○即持
    上開槍彈跳車逃逸，並於逃逸過程中將該槍彈丟棄路旁，俟
    警方逮捕乙○○後，旋即扣得乙○○丟棄路旁之上開具殺傷
    力之改造手槍1枝及子彈11顆。
二、案經臺中縣警察局移送臺灣臺中地方法院檢察署檢察官偵查
    起訴。
    理    由
壹、程序部分：
    按「刑事訴訟法第159條之5明定：『被告以外之人於審判外
    之陳述，雖不符前4條之規定，而經當事人於審判程序同意
    作為證據，法院審酌該言詞陳述或書面陳述作成時之情況，
    認為適當者，亦得為證據。』、『當事人、代理人或辯護人
    於法院調查證據時，知有第159條第1項不得為證據之情形，
    而未於言詞辯論終結前聲明異議者，視為有前項之同意。』
    ，其立法理由在於傳聞證據未經當事人之反對詰問予以核實
    ，乃排斥其證據能力。惟當事人如放棄對原供述人之反對詰
    問權，於審判程序表示同意該等傳聞證據可作為證據，此時
    ，法院除認該傳聞證據欠缺適當性外，自可承認其證據能力
    。又當事人、代理人或辯護人於調查證據時，知有刑事訴訟
    法第159條第1項不得為證據之情形，卻表示『對於證據調查
    無異議』、『沒有意見』等意思，而未於言詞辯論終結前聲
    明異議者，應視為已有將該等傳聞證據採為證據之同意。」
    （詳最高法院94年度台上字第2976號判決意旨參照）。經查
    被告乙○○及其指定辯護人、檢察官於審判期日，對本案之
    全部證據之證據能力均不爭執，復於審判期日就本院提示之
    證據於言詞辯論終結前，均未就所調查之證據主張有刑事訴
    訟法第159條不得為證據之情形，且均表示「沒有意見」，
    本院審酌該等證據作成時，亦無不適當之處，是參考上開最
    高法院判決要旨，應視為已有將該等傳聞之證據採為證據之
    同意，本案經調查之證據均有證據能力，合先敘明。
貳、實體部分：
一、上開犯罪事實，業據被告乙○○於本院審理時坦承不諱，且
    被告為警查獲時所丟棄路旁嗣後為警扣得之槍、彈，經送鑑
    定結果，認：「一送鑑手槍1枝（槍枝管制編號0000000000
    號），認係改造手槍，由仿BERETTA廠M9型半自動手槍製造
    之槍枝，換裝土造金屬槍管及土造金屬槍機而成，擊發功能
    正常，可供擊發適用子彈使用，認具殺傷力。二送鑑子彈11
    顆，認均係非制式子彈，由金屬彈殼組合直徑8.9mm±0.5mm
    金屬彈頭而成，採樣4顆試射，可擊發，認具殺傷力。」，
    此有內政部警政署刑事警察局98年6月4日刑鑑字第09800662
    85號槍彈鑑定書1份在卷可憑，是扣案之上開改造手槍1枝、
    非制式子彈11顆均確係槍砲彈藥刀械管制條例規定未經中央
    主管機關許可，不得非法持有之違禁物。足徵被告之自白與
    事實相符，而堪採信。此外，復有被告取得上開槍彈之空屋
    照片4張、臺中縣警察局槍枝初步檢視報告表（含槍彈照片
    10張）1份在卷可稽。本件事證明確，被告犯行已堪認定，
    應予依法論科。
二、核被告所為，係犯槍砲彈藥刀械管制條例第8條第4項及第12
    條第4項之非法持有具殺傷力之改造手槍及子彈罪。被告同
    時自前開空屋取得上開具有殺傷力之槍、彈，係以一行為同
    時觸犯上開二罪名，應依刑法第55條論以想像競合犯，從一
    重處斷。被告前因違反槍砲彈藥刀械管制條例案件，經臺灣
    彰化地方法院以92年度訴字第1190號判處有期徒刑10月，並
    經臺灣高等法院臺中分院以93年度上訴字第803號駁回上訴
    確定；嗣又因持有毒品案件，經臺灣彰化地方法院以93年度
    易字第569號判處有期徒刑6月確定，再因施用毒品案件，分
    別經臺灣彰化地方法院以93年度易字第744號判處有期徒刑7
    月確定，及經臺灣雲林地方法院以94年度訴字第757號分別
    判處有期徒刑9月、10月，並定應執行有期徒刑1年5月確定
    ，復因違反槍砲彈藥刀械管制條例案件，經臺灣彰化地方法
    院以94 年度訴字第219號判處有期徒刑1年2月確定，前開各
    案件嗣經減刑後，由臺灣雲林地方法院以96年度聲減字第
    1762號裁定定其應執行有期徒刑1年5月確定，經入監執行後
    ，於96年8月15日因縮短刑期假釋出監（再執行易服勞役83
    日），迄97年4月6日因保護管束期滿，假釋未經撤銷而視為
    執行完畢等情，有被告之臺灣高等法院被告前案紀錄表1份
    在卷可稽，茲被告於5年以內再故意犯本件有期徒刑以上之
    罪，為累犯，應依刑法第47條第1項之規定加重其刑。爰審
    酌被告不良之犯罪前科紀錄，暨本件犯罪之動機、目的、手
    段、持有扣案槍、彈，對社會治安產生之危害不輕，及其犯
    罪後坦承犯行，態度良好等一切情狀，量處如主文所示之刑
    ，罰金部分並諭知易服勞役之折算標準，以示懲儆。扣案如
    主文所示之改造手槍1枝、非制式子彈7顆，經鑑驗結果認均
    具有殺傷力，已如前述，為違禁物，不問屬於被告所有與否
    ，均應依刑法第38條第1項第1款宣告沒收；另由金屬彈殼組
    合直徑8.9mm±0.5mm金屬彈頭而成之非制式子彈4顆，因業
    經擊發試射鑑驗完畢，已失其違禁物之本質，爰不併予宣告
    沒收，附此敘明。
據上論斷，應依刑事訴訟法第299條第1項前段，槍砲彈藥刀械管
制條例第8條第4項、第12條第4項，刑法第11條前段、第55條前
段、第47條第1項、第42條第3項前段、第38條第1項第1款，判決
如主文。
中    華    民    國    98    年    9     月    11    日
                  刑事第十四庭  審判長  法  官  陳得利
                                        法  官  何世全
                                        法  官  許月馨
以上正本證明與原本無異。
如不服本判決應於收受送達後10日內向本院提出上訴書狀，並應
敘述具體理由；其未敘述上訴理由者，應於上訴期間屆滿後20日
內向本院補提理由書（均須按他造當事人之人數附繕本）「切勿
逕送上級法院」。
                                        書記官  黃美雲
中    華    民    國    98    年    9     月    11    日
附錄本案論罪科刑法條全文：
槍砲彈藥刀械管制條例第8條：
未經許可，製造、販賣或運輸鋼筆槍、瓦斯槍、麻醉槍、獵槍、
空氣槍或第四條第一項第一款所定其他可發射金屬或子彈具有殺
傷力之各式槍砲者，處無期徒刑或五年以上有期徒刑，併科新臺
幣一千萬元以下罰金。
未經許可，轉讓、出租或出借前項所列槍枝者，處五年以上有期
徒刑，併科新臺幣一千萬元以下罰金。
意圖供自己或他人犯罪之用，而犯前二項之罪者，處無期徒刑或
七年以上有期徒刑，併科新臺幣一千萬元以下罰金。
未經許可，持有、寄藏或意圖販賣而陳列第一項所列槍枝者，處
三年以上十年以下有期徒刑，併科新臺幣七百萬元以下罰金。
第一項至第三項之未遂犯罰之。
槍砲彈藥刀械管制條例第12條：
未經許可，製造、販賣或運輸子彈者，處一年以上七年以下有期
徒刑，併科新臺幣五百萬元以下罰金。
未經許可，轉讓、出租或出借子彈者，處六月以上五年以下有期
徒刑，併科新臺幣三百萬元以下罰金。
意圖供自己或他人犯罪之用，而犯前二項之罪者，處三年以上十
年以下有期徒刑，併科新臺幣七百萬元以下罰金。
未經許可，持有、寄藏或意圖販賣而陳列子彈者，處五年以下有
期徒刑，併科新臺幣三百萬元以下罰金。
第一項至第三項之未遂犯罰之。


司法院資訊處製作；財團法人民間司法改革基金會備份。
